---
title: "Web Scraping"
author: "Dio Cahyo Saputra"
date: "4/4/2020"
output: html_document
---

```{r setup, include=FALSE}
knitr::opts_chunk$set(echo = TRUE)
```

## R Markdown

## STEP 1
Pertama yang dilakukan adalah menginstal Packages “rvest”

```{r}
library(rvest)
```

Kemudian setelah berhasil di instal berikutnya membaca packages yang aktif menggunakan syntax:

```{r}
search()
```

melihat isi packages nomo 2 pada “rvest” menggunakan syntax:

```{r}
ls(2)
```

## STEP 2
Pada langkah kedua yaitu memasukan data. data yang penulis pakai adalah data dari Internet Movie Database; http://www.imdb.com/search/title?count=100&release_date=2018,2018&title_type=feature"

```{r}
# Manggil data dari web
url <- "http://www.imdb.com/search/title?count=100&release_date=2018,2018&title_type=feature"
url
# Membaca Web
webpage <- read_html(url)
webpage
```

## STEP 3
Nah setelah data sudah berhasil dimasukan, kemudian penulis akan melihat ranking atau peringkat movie dengan menggunakan nilai pecahan.

```{r}
rank_data_html <- html_nodes(webpage,'.text-primary')
```

selanjutnya mengonverensi data peringkat menggunakan teks:

```{r}
rank_data <- html_text(rank_data_html)
rank_data
```

Mari kita lihat peringkat movie terbaik

```{r}
head(rank_data)
```

## STEP 4
Kali ini penulis ingin Mengetahui Rangkin Dengan Numerik dengan menggunakan syntax:

```{r}
rank_data<-as.numeric(rank_data)
rank_data
```

Let’s have another look at the rankings

```{r}
head(rank_data)
```

STEP 5
Using CSS selectors to scrap the title section

```{r}
title_data_html <- html_nodes(webpage,'.lister-item-header a')
```

Mengubah data judul menjadi teks

```{r}
title_data <- html_text(title_data_html)
title_data
```

Mari kita lihat judulnya

```{r}
head(title_data)
```

## STEP 6
Pada step ke enam penulis ingin mengatahui intisari dari film yang ada yaitu menggunakan syntax:


```{r}
description_data_html <- html_nodes(webpage,'.ratings-bar +  .text-muted')
```

Mengubah data uraian menjadi teks:

```{r}
description_data <- html_text(description_data_html)
description_data <-gsub ("\n    ", "", description_data)
```

Mari kita lihat pada deskripsi data

```{r}
head(description_data)
```

## STEP 7
Selanjutnya penulis ingin melihat durasi wakti film, menggunakan syntax:

```{r}
runtime_data_html <- html_nodes(webpage,'.text-muted .runtime')
```

Mengonversi data runtime ke teks

```{r}
runtime_data <- html_text (runtime_data_html)
runtime_data
```

Mari kita lihat runtime

```{r}
head (runtime_data)
```

#### proses removing
Menghapus menit dan mengubahnya menjadi numerik

```{r}
runtime_data <-gsub ("min", "", runtime_data)
runtime_data <-as.numeric (runtime_data)
runtime_data
```

Mari kita lihat lagi data runtime

```{r}
head (runtime_data)
```

## STEP 8
Membuat syntax untuk melihat genre film:

```{r}
genre_data_html <- html_nodes(webpage, '.genre')
genre_data_html
```

Mengonversi data genre ke teks

```{r}
genre_data <- html_text (genre_data_html)
genre_data <-gsub ("\n", "", genre_data)
head(genre_data)
```

#### proses removing
Mengonversi setiap genre dari teks ke faktor
genre_data <-as.(genre_data)
```{r}

```

Mari kita lihat lagi data genre

```{r}
head(genre_data)
```

## STEP 9
Melihat rating yang diperoleh film

```{r}
rating_data_html <- html_nodes (webpage, '.ratings-imdb-rating strong')
```

Mengonversi data peringkat ke teks

```{r}
rating_data <- html_text (rating_data_html)
head(rating_data)
```

Data-Preprocessing: mengubah peringkat menjadi numerik

```{r}
rating_data <-as.numeric(rating_data)
```

Mari kita lihat lagi data peringkat

```{r}
head(rating_data)
```

## STEP 10
Menggabungkan semua daftar untuk membentuk bingkai data:

```{r}
movies_df <- data.frame(Peringkat = rank_data, Judul = title_data, Deskripsi = description_data, Runtime = runtime_data, Genre = genre_data, Rating = rating_data,stringsAsFactors = FALSE)
```

#### Struktur kerangka data

```{r}
str (movies_df)
library(ggplot2)
```

Bentuk qplot

```{r}
library(ggplot2)
qplot(data = movies_df, Runtime, fill = Genre, bins = 30)
```

```{r}
write.csv(movies_df,file = "movies_df.csv",row.names = FALSE)
```

