---
title: "Kuis_DS-A"
author: "DIO CAHYO SAPUTRA_123170033"
output:
  word_document: default
  html_document: default
---

```{r setup, include=FALSE}
knitr::opts_chunk$set(echo = TRUE)
```

##Intro

0. Cuci tangan dengan sabun hingga benar-benar bersih dengan durasi mencuci tangan kurang lebih 20 dtk
1. Kerjakan Soal-soal yang ada! Jangan lupa author dinamai!
2. Kuis terdiri dari 2 bagian yaitu bagian pertama dan bagian kedua
3. Jawab dengan membuat chunk dibawah soal!
4. Durasi pengerjaan sesuai kesepakatan yaitu 12 jam mulai pukul 8.00 pagi hingga 8.00 malam tanggal 30 Maret 2020
5. No toleransi pengumpulan telat, 12 jam loh bos telat ngisin-ngisini. Ingat, telat kemungkinan terburuk ga ada nilai kuis!
6. Misal soal rancu bisa menghubungi asisten terkait
7. Selamat memutus rantai gabut :) jangan lupa jaga kesehatan

##Bagian Pertama

1. Load library apa saja yang kira-kira digunakan! Lalu gunakan data 'us_contagious_diseases'! **point 1**

```{r}
library(dslabs)
library(tidyverse)
data("us_contagious_diseases")
```

2. Tampilkan semua nama kolom pada data frame yang ada! **point 5**

```{r}
str(us_contagious_diseases)
```

3. Tampilkan tipe data pada kolom penyakit! **point 5**

```{r}
class(us_contagious_diseases$disease)
```

4. Tampilkan 10 data penyakit polio teratas diurutkan berdasarkan populasi dan terjadi pada antara tahun 1965 dan 1955! **point 11**

```{r}
us_contagious_diseases %>%
arrange(desc(population)) %>%
filter(disease == 'Polio',year >= 1955, year <= 1965)  %>%
top_n(10)
```

5. Klasifikasikan data tersebut berdasarkan jumlah kasusnya dengan kondisi

-jumlah kasus kurang dari 1000 dikategorikan sebagai "Biasa"

-jumlah kasus lebih dari 2000 dikategorikan sebagai "Azab

-jumlah kasus antara kedua kondisi diatas dikategorikan sebagai "Cobaan" 

NB : jika dirasa jumlah data hasilnya terlalu banyak boleh menggunakan fungsi top_n() atau head()**point 10**

```{r}
klasifikasi = function(a){
  ifelse(a>2000,"Azab",ifelse(a>1000,"Cobaan","Biasa"))
}
head_data = head(us_contagious_diseases)
clasification = sapply(head_data$count,klasifikasi)
```

6. Tambahkan variabel baru berisi data 'us_contagious_diseases' dengan tambahan kolom baru dengan nama "category" yang isinya merupakan implementasi nomor 5 dan kolom "rate" yang isinya merupakan hasil bagi jumlah kasus dengan populasi dikalikan 100000! **point 10**

```{r}
us_contagious_diseases = mutate(us_contagious_diseases,category = klasifikasi(count),rate = count / population * 100000)
us_contagious_diseases
```

7. Tampilkan kesimpulan pada data nomor 6 dikelompokkan berdasarkan negara bagian yang isinya  nama negara bagian dan rata-rata rate per negara bagian! **point 8**

```{r}
kesimpulan = us_contagious_diseases %>%
group_by(state)%>%
summarize(rata_rata_rate = mean(rate))
```

8. Lakukan visualisasi pada hasil nomor 7!(Bebas menggunakan plot, boxplot, hist, ggplot2 dsb) **point 5**

```{r}
x = kesimpulan$rata_rata_rate
y = kesimpulan$state
plot(y , x)

```

##Bagian Kedua

1. Load library tambahan untuk import file! **point 2**

```{r}
library(here)
library(vroom)
```

2. Tampilkan informasi rinci tentang struktur dataset yang digunakan! **point 5**

```{r}
sayuran_kwintal_vroom = vroom(here("data-raw","sayuran-kwintal.csv"))
str(sayuran_kwintal_vroom)
```

3. Tampilkan nama Daerah dengan jumlah sayuran Cabe Besar dari paling sedikit ke paling banyak! **point 8**

```{r}
sayuran_kwintal_vroom %>%
arrange(`Cabe Besar`) %>%
select(Daerah,`Cabe Besar`)
```

4. Buat kolom baru bernama total_sayuran yang berisi total produksi sayuran tiap daerah! **point 11**

```{r}
sayuran_kwintal_vroom = sayuran_kwintal_vroom %>%
group_by(Daerah) %>%
mutate(total_sayuran = sum(`Bawang Merah`,`Bawang Daun`,Kubis,`Kembang Kol`,Sawi,`Kacang Panjang`,`Cabe Besar`,`Cabe Kecil`, Jamur, Tomat, Terung,Buncis,Ketimun,`Labu Siam`,Kangkung,Bayam))
sayuran_kwintal_vroom
```

5. Daerah mana yang memiliki total produksi sayur paling banyak dan paling sedikit? Tampilkan nama daerahnya. **point 11**

Daerah yang Paling Banyak
```{r}
sayuran_kwintal_vroom$Daerah[which.max(sayuran_kwintal_vroom$total_sayuran)]
```

Daerah yang Paling Sedikit
```{r}
sayuran_kwintal_vroom$Daerah[which.min(sayuran_kwintal_vroom$total_sayuran)]
```

6. Tampilkan grafik plot antara jumlah total_sayuran dengan jumlah produksi Cabe Kecil! **point 8**

```{r}
x = sayuran_kwintal_vroom$total_sayuran
y = sayuran_kwintal_vroom$`Cabe Kecil`
plot(x , y)
```