---
title: "Tugas Data Science"
author: "Dio Cahyo Saputra"
date: "4/9/2020"
output:
  word_document: default
  html_document: default
---

```{r setup, include=FALSE}
knitr::opts_chunk$set(echo = TRUE)
```

#### Memanggil packages yang dibutuhkan

```{r}
library(ggplot2)
library(here)
```

### read.csv digunakan untuk memanggil file avocado.csv yang akan digunakan lalu fungsi here berisi posisi alamat directori sekarang

```{r}
avocado_df = read.csv(here("data-raw","avocado.csv"))
```

### summary untuk mengetahui nilai seperti mean median max min pada setiap variable

```{r}
summary(avocado_df)
```

#### untuk mengetahui detail dari data.frame avocado_df salah satunya tipe data pada setiap variable dan beberapa isi data pada avocado_df

```{r}
str(avocado_df)
```

### quantile untuk mengetahui nilai max min quantile 1 median quantile 3 pada 1 variable saja

```{r}
quantile(avocado_df$Total.Volume)
```

### median untuk mengetahui nilai median/nilai tengah pada 1 variable saja

```{r}
median(avocado_df$Total.Volume)
```

### min untuk mengetahui nilai minimal pada 1 variable saja

```{r}
min(avocado_df$Total.Volume)
```

### max untuk mengetahui nilai maximum pada 1 variable saja

```{r}
max(avocado_df$Total.Volume)
```

### mean untuk mengetahui nilai rata-rata pada 1 variable saja

```{r}
mean(avocado_df$Total.Volume)
```

### ggplot untuk membuat sebuah plot, disini membuat beberapa plot berdasarkan tahun

```{r}
ggplot(avocado_df, aes(x = AveragePrice, y = Total.Bags/1000000)) +
  geom_point(aes(colour = type), alpha = 0.2) +
  facet_wrap(~year, scales = "free")
```
