---
title: "Modul 5"
author: "Dio Cahyo Saputra"
date: "2/28/2020"
output:
  word_document: default
  html_document: default
---

Import dataset “murders”: 
```{r}
library(dslabs)
data(murders)
```

### Soal Nomor 1
Fungsi nchar dapat digunakan untuk menghitung jumlah karakter dari suatu vektor karakter. Buatlah satu baris kode yang akan menyimpan hasil komputasi pada variabel ‘new_names’ dan berisi singkatan nama negara ketika jumlah karakternya lebih dari 8 karakter.

```{r}
namaNegara = function(negara){
  panjang = nchar(negara)
  if(panjang > 8){
    negara = substr(negara,1,1)
    print(negara)
  }else
    print(negara)
}
stt = murders$state
new_names = sapply(stt, namaNegara)
```

### Soal Nomor 2
Buat fungsi sum_n yang dapat digunakan untuk menghitung jumlah bilangan bulat dari 1 hingga n . Gunakan pula fungsi ini untuk menentukan jumlah bilangan bulat dari 1 hingga 5.000.

```{r}
sum_n = function(n){
  n = 1:n
  sum(n)
}
sum_n(5000)
```

### Soal Nomor 3
Buat fungsi compute_s_n yang dapat digunakan untuk menghitung jumlah Sn = 1^2 + 2^2 + 3^2 +. . . n^2. Tampilkan hasil penjumlahan ketika n = 10.

```{r}
n = 10
compute_s_n = function(n){
  x = 0
  for(i in 1:n){
    x = x + i^2
  }
  x
}
compute_s_n(n)
```

### Soal Nomor 4
Buat vektor numerik kosong dengan nama: s_n dengan ukuran:25 menggunakan s_n <- vector ("numeric", 25). Simpan di hasil komputasi S1, S2,. . . S25 menggunakan FOR-LOOP.

```{r}
s_n = vector("numeric",25)
  for(n in 1:25){ 
    s_n[n] <- compute_s_n(n) 
  } 
s_n

```

### Soal Nomor 5
Ulangi langkah pada soal no. 4 dan gunakan fugsi sapply.

```{r}
sapply(25, compute_s_n)
```
